臺灣臺北地方法院交通事件裁定　　　　　　　　　　九十三年度交聲字第九七一號
　　異議人即
　　受處分人　　甲○○
右列異議人即受處分人因違反道路交通管理處罰條例案件，對於台北市交通事件裁決
所中華民國九十三年五月十三日所為之處分 (原處分案號：北市裁三字第裁二二－Ａ
一Ａ二００七０八號），聲明異議，本院裁定如左：
        主      文
原處分撤銷。
        理      由
一、按本條例所定罰鍰之處罰，行為人接獲違反道路交通管理事件通知單（下稱：舉
    發通知單）後，於十五日內得不經裁決，逕依規定之罰鍰標準，向指定之處所繳
    納結案；不服舉發事實者，應於十五日內，向處罰機關陳訴意見或提出陳述書。
    其不依通知所定限期前往指定處所聽後裁決，且未依規定期限陳述意見或提出陳
    述書者，處罰機關得逕行裁決之，道路交通管理處罰條例第九條第一項定有明文
    。次按違反道路交通管理事件行為人，未依規定自動繳納罰鍰，或未依規定到案
    聽候裁決者，處罰機關應於二個月內依基準表逕行裁決之，違反道路交通管理事
    件統一裁罰基準及處理細則第四十四條第一項亦有明文。又汽車駕駛人，爭道行
    駛，支線道車不讓幹線道車先行，處新臺幣（下同）六百元以上一千八百元以下
    罰鍰；又汽車駕駛人，駕駛汽車違反道路交通安全規則，因而肇事致人受傷者，
    吊扣其駕駛執照三個月至六個月，道路交通管理處罰條例第四十五條第九款及第
    六十一條第三項分別定有明文。而道路交通管理處罰條例第四十五條第九款及第
    六十一條第三項依違反道路交通管理事件統一裁罰基準表規定，以舉發通知單所
    載應到案日期為依據分四級（第四十五條第九款）及二級（第六十一條第三項）
    處理，顯見，舉發單上所載之應到案日期涉及受處分人之期限利益，是原處分機
    關在舉發通知單未送達受處分人前，因受處分人無法得知應到案日期，不應裁決
    ，否則將剝奪受處分人之申訴期限，並影響裁罰之級數。
二、本件異議人即受處分人甲○○於九十二年十二月四日上午八時二十分許，駕駛車
    號ＬＪ－二八二七號自用小客車，沿台北市○○路六十五巷東向西行駛至路口處
    往南左轉龍江路時，右前車頭與由吳東潔所騎乘沿龍江路南往北方向行駛之ＮＩ
    Ｔ－００七號重型機車右側車身發生碰撞，致吳東潔受有右手掌、右腳踝擦傷之
    傷害。經員警到場處理、繪製現場圖、查明肇事人後，由台北市政府警察局交通
    大隊以受處分人有違反道路交通管理處罰條例第六十一條第三項及第四十五條第
    九款規定之行為掣單舉發。嗣受處分人於九十三年五月二十日收受原處分機關臺
    北市交通事件裁決所之裁決書，並於同年五月二十八日向原處分機關聲明異議，
    表示並未收受舉發通知單，即收受裁決書等情。經查：原處分機關已向中華郵政
    股份有限公司函查，上開舉發通知單確尚寄存在中華郵政股份有限公司臺北中崙
    郵局，此有中華郵政股份有限公司台北郵局函及原處分機關移送書意見欄二之２
    說明可佐，足見，本案受處分人具狀辯稱尚未收受舉發通知單，堪信為真，是本
    案受處分人既未收受舉發通知單，當無法在舉發通知單所載應到案日期前為本案
    之申訴，原處分機關不察，逕行裁決受處分人最高級數之處分，揆諸前揭說明，
    原處分機關逕行裁決之程序顯有違誤，自應撤銷，由原處分機關另為適法之處分
    。
三、據上論斷，應依道路交通案件處理辦法第二十條前段，裁定如主文。
中      華      民      國    九十三  年      十     月      十一   日
                          臺灣臺北地方法院交通法庭
                                    法  官  劉  嶽  承
右正本證明與原本無異。
如不服本裁定，應於裁定送達後五日內向本院提出抗告狀。
                                    書記官  孫  捷  音
中      華      民      國    九十三  年      十     月      十一   日
